臺北高等行政法院裁定
                                      100年度訴字第106號
原      告  楊晉旭
被      告  財政部
代  表  人  李述德（部長）
被      告  教育部
代  表  人  吳清基（部長）
訴訟代理人  彭淑珍
被      告  內政部
代  表  人  江宜樺（部長）
訴訟代理人  高月霞
被      告  交通部
代  表  人  毛治國（部長）
被      告  經濟部
代  表  人  施顏祥（部長）
訴訟代理人  李麗文
            吳奉珍
            邱貞慧
被      告  中華民國
代  表  人  馬英九（總統）
上列當事人間綜合所得稅事件，原告提起行政訴訟，關於無受理
訴訟權限部分，本院裁定如下：
    主  文
本件移送至臺灣臺北地方法院。
    理  由
一、按「公法上之爭議，除法律別有規定外，得依本法提起行政
    訴訟。」；「行政法院認其無受理訴訟權限者，應依職權以
    裁定將訴訟移送至有受理訴訟權限之管轄法院。數法院有管
    轄權而原告有指定者，移送至指定之法院。」，行政訴訟法
    第2 條及第12條之2 第2 項各定有明文。而國家賠償法之損
    害賠償訴訟，除依該法規定外，適用民事訴訟法之規定，國
    家賠償法第12條設有規定。是依國家賠償法對國家賠償所生
    公法上爭議，應循民事訴訟程序救濟，非屬行政爭訟範圍；
    倘向行政法院起訴，行政法院應依職權裁定將訴訟移送於有
    受理訴訟權限之管轄法院。
二、本件原告起訴主張略以：依行政訴訟法第7 條規定，合併請
    求被告等共同清償原告損害賠償約新台幣（下同）10億元等
    語，並請求被告等依國家賠償法第11條規定，暫先支付原告
    名譽人格喪葬費1 億元、醫療費用9 千萬元等語，及依國家
    賠償法第2 條第3 項規定，向各侵權人求償等語。經查，本
    件原告係本於國家賠償之相關規定，請求被告等給付損害賠
    償。依國家賠償法第12條，此種損害賠償之訴，原則上適用
    民事訴訟法之規定。又依行政訴訟法第7 條規定，雖容許當
    事人於同一程序中，合併依國家賠償法規定請求損害賠償，
    惟此係以當事人另有行政訴訟合法繫屬於行政法院之情形為
    限（最高行政法院98年6 月份第1 次庭長法官聯席會議決議
    參照）。本件原告與被告等間既未有何行政訴訟合法繫屬於
    本院，則其單純依國家賠償法提起之本件請求，自應依民事
    訴訟程序向普通法院民事庭請求救濟，本院並無受理訴訟之
    權限。爰依首揭規定，將本件移送於有受理訴訟權限之管轄
    法院。又本件被告等所在地係在臺北市，依民事訴訟法第2
    條第1 項之規定，自應屬臺灣臺北地方法院管轄，爰將本件
    移送於管轄法院，如主文所示。
三、依行政訴訟法第12條之2 第2 項裁定如主文。
中    華    民    國    100   年    11    月    14    日
                  臺北高等行政法院第五庭
                            審判長法  官  徐瑞晃
                                  法  官  陳姿岑
                                  法  官  蕭忠仁
上為正本係照原本作成。
如不服本裁定，應於送達後10日內，向本院提出抗告狀（須按他
造人數附繕本）。
中    華    民    國    100   年    11    月    14    日
                                  書記官  蕭純純